台灣高等法院交通事件裁定　　　　 96年度交抗字第731號
抗　告　人
即受處分人　甲　○
　　　　　　　　　　號
上列抗告人因違反道路交通管理處罰條例案件，不服台灣桃園地
方法院中華民國96年9月4日裁定（96年度交聲字第 428號，原處
分案號：交通部公路總局新竹區監理所中壢監理站96年 7月24日
壢監裁字第裁53-DG0000000號），提起抗告，本院裁定如下：
    主  文
抗告駁回。
    理  由
一、原處分意旨略以：抗告人即受處分人甲○於民國96年3月9日
    下午2時32分許，駕駛車號AP-5163號自用小客車（下稱系爭
    小客車）行經有燈光號誌管制之桃園縣平鎮市○○路 ○段與
    水廠路口時闖紅燈，經桃園縣政府警察局平鎮分局宋屋派出
    所員警附具採證照片逕行舉發，惟抗告人未依規定自動繳納
    罰鍰或到案聽候裁決，爰依違反道路交通管理事件統一裁罰
    基準及處理細則第43、44、67條，道路交通管理處罰條例第
    53條第1項規定，裁處其罰鍰新台幣（下同）4,500元，並依
    道路交通管理處罰條例第63條第1項第3款規定記違規點數 3
    點等情。
二、原裁定意旨略以：抗告人雖以其並未闖紅燈，此可由照片中
    有其他車輛可知係其他車輛闖紅燈而遭員警逕行舉發拍照云
    云聲明異議。然查證人即上開宋屋派出所員警范植財已到場
    證稱：伊取締通常會拍二張照片，第一張照片係顯示當時是
    紅燈，車輛未進入到路口，第二張照片則是車輛已經過了路
    口，而當時還是紅燈，本件伊是以人工照相，所以可確定抗
    告人之汽車有闖紅燈等語明確，堪認抗告人有於上揭時地，
    未遵守道路交通號誌之指示，駕駛系爭小客車闖紅燈之事實
    。又觀諸范植財所提出之第一張照片得知，系爭小客車於交
    通號誌顯示紅燈時，已逾越路口停止線，並行駛於斑馬線上
    ，而由第二張照片得知，系爭小客車已通過斑馬線，當時交
    通號誌顯示亦為紅燈之狀況，有照片 2張附卷可參，益徵抗
    告人在設有燈光號誌管制之交岔路口有違規闖紅燈之違規事
    實。何況抗告人於原審調查時亦自承：當時是紅燈沒有錯等
    語，抗告人之違規情事，洵堪認定。至於抗告人指稱尚有其
    他車輛明顯違規乙節縱屬真實，仍與其自身之違規情節不生
    影響，不得據此主張免罰。因認原處分並無違誤，抗告人之
    異議為無理由，應予駁回等語。
三、抗告意旨略以：事發之際，因前方車輛闖紅燈後停下，系爭
    小客車乃停在該車之後並未闖紅燈，從照片中清晰可見，系
    爭小客車前後均有車輛，系爭小客車為第二台，顯然原處分
    及原裁定之認定有錯，請予撤銷云云。
四、經查：
(一)按汽車駕駛人，行經有燈光號誌管制之交岔路口闖紅燈，處1,
  800 元以上5,400元以下罰鍰，並記違規點數3點。道路交通管
  理處罰條例第53條第1項及第63條第1項第3款分別定有明文。
(二)查抗告人確於上開時地，有「駕車行經有燈光號誌管制之交岔
  路口闖紅燈」之情，業經抗告人於原審自陳當時確是紅燈無誤
  ，復經證人范植財於原審證實（見原審卷第22頁），另參諸卷
  附2張採證照片，攝影時間均為14時32分（即下午2時32分），
  其中第一張照片可辨識車號為「AP-5163」 之系爭小客車，於
  燈光號誌為紅燈時，已越過路口停止線，前輪並已行駛於斑馬
  線上；而第二張照片顯示系爭小客車已行駛通過斑馬線，且當
  時燈光號誌仍為紅燈。足見系爭小客車在交通號誌為紅燈之際
  ，確有行進向前之情形；並非如抗告意旨所陳，係因前方車輛
  闖紅燈後停下，乃停在該車之後並未闖紅燈。抗告人駕駛汽車
  行經有燈光號誌管制之交岔路口闖紅燈之違規事實，事證明確
  ，堪以認定。從而，原裁定以原處分並無違誤而予維持，駁回
  抗告人之聲明異議，經核並無不合。抗告人徒憑己見，率指原
  裁定不當，為無理由，應予駁回。
據上論斷，應依道路交通案件處理辦法第26條，刑事訴訟法第41
2條，裁定如主文。
中　　華　　民　　國　　96　　年　　10　　月　　9 　　日
                  刑事第二十庭審判長法　官  楊  貴  雄
　　　　　　　　　　　　　　　　　  法　官  鄧　振　球
　　　　　　　　　　　　　　　　　  法　官  林　立　華
以上正本證明與原本無異。
不得再抗告。
                                    書記官  廖　月　女
中　　華　　民　　國　　96　　年　　10　　月　　11　　日
